【裁判字號】    94,上更(一),386
【裁判日期】    951117
【裁判案由】    組織犯罪防制條例
【裁判全文】
臺灣高等法院刑事判決             94年度上更(一)字第386號
上  訴  人  台灣桃園地方法院檢察署檢察官
被      告  張Ｏ昌
            劉Ｏ朋
            夏Ｏ農
共      同
指定辯護人  李宏文律師
被      告  邱Ｏ誠
            蘇Ｏ興（即蘇Ｏ宏）
            黃Ｏ盛
            王Ｏ和
共      同
選任辯護人  姚念林律師
            馮志剛律師
上列上訴人因組織犯罪防制條例案件，不服臺灣桃園地方法院91
年度訴字第101號，中華民國92年7月31日第一審判決（起訴案號
：臺灣桃園地方法院檢察署89年度少連偵字第111號），提起上
訴，本院判決後，經最高法院發回，本院判決如下：
    主  文
上訴駁回。
    理  由
一、公訴意旨略以：林Ｏ成（另案判決有罪確定）意圖不法，於
    民國八十八年一月間某日，在台北縣000000000號
    Ｏ樓之Ｏ之住處，起意首謀發起籌組以犯罪為宗旨之結社「
    天道盟第十九支會─天元工商聯誼會」（簡稱「天道盟─天
    元會」）之組織，自任會長，其下並設有乙○○○○、「天
    翔組」、「天霖組」、「弘鷹組」、「心秦組」、「元洪組
    」等不法組織，並以印有「天元」、類似「梅花圖樣」之識
    別證為幫派份子身分證明，且訂立幫規供會員遵從，另假藉
    甲○○○○○○○○之名義對外吸收成員。被告張Ｏ昌、黃
    Ｏ盛、劉Ｏ朋、及許Ｏ榮、韋Ｏ元（另結）、張Ｏ順、吳Ｏ
    霖等人於同年某月間某日參加「天元會」之犯罪組織，黃Ｏ
    盛及張Ｏ昌各擔任副會長，許Ｏ榮擔任委員長、張Ｏ順、被
    告王Ｏ和、邱Ｏ誠、夏Ｏ農、蘇Ｏ興（已更名為蘇Ｏ宏）、
    及葉Ｏ隆、王Ｏ龍（審理時由公訴人當庭補正其犯罪事實）
    擔任委員、韋Ｏ元擔任天翔組組長、吳Ｏ霖擔任天霖組組長
    、被告劉Ｏ朋擔任弘鷹組組長、廖Ｏ昌擔任會員，又林Ｏ成
    授意楊Ｏ義籌組乙○○○○，訂立「．．．上級說可以動手
    才動手（對外時），否則以大過處分．．．」等組規，自任
    組長對外吸收成員，且以桃園縣Ｚ00000000000
    0號之住處為聚會場所，隨即於同年四月間某日起，陸續邀
    集桃園縣境內之鄭Ｏ祺、余Ｏ龍及未滿十八歲之王Ｏ丞、吳
    Ｏ明、吳Ｏ旺、張Ｏ昌、黃Ｏ雄、余Ｏ龍、林Ｏ條、葉Ｏ雄
    、郭Ｏ甫、宋Ｏ儒、何Ｏ鴻、林Ｏ琳、劉Ｏ覲等共十五人（
    未滿十八歲少年之年籍資料詳卷、其中部分少年為現在學學
    生，所涉違反組織犯罪條例等罪嫌，警方另行偵辦）加入乙
    ○○○○之犯罪組織為成員，且於同年五月間某日起，即在
    桃園縣境內，替人圍事及以恐嚇之手段為人逼討債務。嗣於
    八十八年八月二十一日為警循線在Ｚ0000000000
    00號楊Ｏ義住處查獲其持有之「天元工商聯誼會守則」五
    份、「天元工商聯誼會章程草案」一份、「天元工商聯誼會
    管理規章」二張、識別證六枚、「天豹組規定守則」六張、
    「天豹組任務編組」一張、「入會申請書」十二張、聯絡簿
    五本、成員身分證影本一張、彎刀一把、西瓜刀一把、尖刀
    一把等物。又於同年月二十二日為警循線在林Ｏ成所有之Ｚ
    00000000000號及Ｚ00000000000號
    六樓之三住處，分別查獲「天元工商聯誼會創會宗旨」一張
    、會章、旗幟、入會申請書一三二張、識別證二張、木劍一
    支、鐵棍二支、空白「天元識別證」七盒、會長名片二盒、
    總會章一枚、會長章一枚、會長識別證等物品等情，因認被
    告張Ｏ昌、劉Ｏ朋、夏Ｏ農、邱Ｏ誠、蘇Ｏ興、黃Ｏ盛、王
    Ｏ和涉有組織犯罪防制條例第三條第一項前段之發起、主持
    犯罪組織罪嫌等語。
二、按犯罪事實應依證據認定之，無證據不得推定其犯罪事實，
    刑事訴訟法第一百五十四條第二項定有明文。又認定犯罪事
    實所憑之證據，雖不以直接證據為限，間接證據亦包括在內
    ，然而無論直接或間接證據，其為訴訟上之證明，須於通常
    一般之人均不致有所懷疑，而得確信其為真實之程度者，始
    得據為有罪之認定，倘其證明尚未達到此一程度，而有合理
    之懷疑存在時，事實審法院在心證上無從為有罪之確信，自
    應為無罪之判決（參見最高法院七十六年度台上字第四九八
    六號判例意旨）。
三、訊據被告張Ｏ昌、劉Ｏ朋、夏Ｏ農、邱Ｏ誠、蘇Ｏ興、黃Ｏ
    盛、王Ｏ和等均堅決否認有違反組織犯罪條例之犯行，辯稱
    渠等受邀參加之天元工商聯誼會並非天道盟第十九支會，亦
    非犯罪組織，加入該會之目的是可介紹工作等語。被告張Ｏ
    昌另辯稱：當初林Ｏ成等人於籌備時邀其擔任副會長，其明
    確表示如經內政部立案後即加入，惟向內政部申請未獲准許
    ，其即未加入該聯誼會，亦始終未填寫入會申請書等語。被
    告王Ｏ和另辯稱其並未參加該聯誼會，亦未填寫入會申請書
    ，其名義之入會申請書並非其填寫等語。被告劉Ｏ朋、夏Ｏ
    農、邱Ｏ誠、蘇Ｏ興、黃Ｏ盛等另辯稱取等僅係填寫入會申
    請書，之後並未參加該聯誼會之活動，林Ｏ成等人即使有不
    法情事，亦係林Ｏ成等人之個人行為，與渠等無關等語。
四、按公訴意旨認被告等涉有前開犯行，無非係以另案起訴之被
    告楊Ｏ義、鄭Ｏ祺、余Ｏ龍等人之供述、共同被告許Ｏ榮等
    之供述、及林Ｏ成於另案警偵訊時供述其如何命張Ｏ順、王
    Ｏ龍、廖Ｏ昌等人前往內湖要債，如何命夏Ｏ農前往桃園縣
    八德市○○路某一卡拉ＯＫ店圍事、王Ｏ和如何持玩具手槍
    欲售予伊等不法事實，以及組織成員在警訊中關於成立該會
    之供述，及扣案之幫派組織章程等證物，為其主要之論據。
    惟查：
  (一)本件案外人林Ｏ成於八十八年一月二十三日，在Ｚ0000
    000000000000籌組、成立甲○○○○○○○○
    ，被告等自該會成立時起至八十八年六月間止先後加入該會
    ，其中被告黃Ｏ盛及張Ｏ昌各擔任副會長，被告王Ｏ和、邱
    Ｏ誠、夏Ｏ農、蘇Ｏ興擔任委員、劉Ｏ朋擔任弘鷹組組長等
    情，業據證人林Ｏ成、許Ｏ榮、張Ｏ順、吳Ｏ霖、廖Ｏ昌、
    王Ｏ龍、及被告王Ｏ和、劉Ｏ朋等人警訊中陳述在卷（八十
    九年度少連偵字第一一一號卷(一)第一五、一七、五○、五九
    、六三、七一、七三、九二、九五頁）。另被告黃Ｏ盛、邱
    Ｏ誠於警訊中對於其二人加入該會一節，亦坦承其事，惟否
    認曾同意或知悉擔任該會之「副會長」、「委員」職務（同
    前偵卷第四五至四六、五三、五四頁）。此外，並有警員在
    前開會址及Ｚ00000000000號林Ｏ成住處查獲之
    入會申請書五四張、「天元工商聯誼會創會宗旨」、座右銘
    各一張、公告二張、識別證二張、空白「天元識別證」七盒
    、會長名片二盒、總會章一枚、會長章一枚、會長識別證等
    物品可稽（同前偵卷第二五六至二六一、二八四至三四八頁
    ）。又扣案之入會申請書中確有被告劉Ｏ朋、夏Ｏ農、邱Ｏ
    誠、蘇Ｏ興、黃Ｏ盛填寫之入會申請書，亦經本院於審理時
    勘驗屬實，並有入會申請書影本可憑（少連偵字第一卷第三
    一０、三一一、三二七、三三一頁）。至於本院就扣案物品
    勘驗結果，雖無被告張Ｏ昌之入會申請書（上更(一)字卷第一
    三九頁反面），而被告王Ｏ和之入會申請書之簽名筆跡與其
    在警詢、偵查、及各次審理筆錄中之簽名筆跡並不相同，然
    查證人楊Ｏ義在本院前審亦證稱：當時會長是林Ｏ成，副會
    長為張Ｏ昌等語（上訴字第三卷第三十三頁），被告王Ｏ和
    在警訊時亦陳稱：其係經林Ｏ成介紹進入該組織擔任委員，
    張Ｏ昌為副會長等語（少連偵字第一卷第五十九、六十頁）
    ，復有印妥副會長張Ｏ昌、委員王Ｏ和之名片扣案可資佐證
    少連偵字第一卷第三四八頁），足見被告等人均有加入該聯
    誼會。至於被告張Ｏ昌雖未填寫入會申請書，被告王Ｏ和雖
    未親自填寫入會申請書，仍均與被告張Ｏ昌、王Ｏ和二人參
    加該聯誼會之事實無礙。
  (二)按組織犯罪防制條例第二條規定：「本條例所稱犯罪組織，
    係指三人以上，有內部管理結構，以犯罪為宗旨或以其成員
    從事犯罪活動，具有集團性、常習性及脅迫性或暴力性之組
    織。」。而所謂「內部管理結構」，則係指組織內部有主持
    人或首領與幫眾層級之分，有階級領導，下屬須服從主持人
    或首領之命令行事，違抗者依內部規範懲處之意。另依同條
    例第三條及刑法第十二條規定觀之，犯同條例第三條第一項
    之發起、主持、操縱、指揮或參與犯罪組織罪者，其主觀上
    對該組織為「犯罪組織」一節，亦應有所認識，而為該等發
    起、主持、操縱、指揮或參與行為，方成立犯罪。
  (三)被告等均始終堅決否認天元工商聯誼會係「天道盟第十九支
    會」，辯稱該聯誼會非犯罪組織，且與天道盟無關等語。證
    人林Ｏ成於警詢、偵查、另案審理及本案作證時雖坦承設立
    天元工商聯誼會，然亦否認與天道盟有何關聯（少連偵一卷
    第一四至二一頁、八十八年偵字第一三三八四號卷第一六二
    、一六三頁，原審卷第一二四頁、上訴字一卷第一六七頁、
    第一０五頁），證人楊Ｏ義亦證稱該聯誼會不是天道盟組織
    等語（原審卷第二三四頁、上訴字三卷第三十七頁）。原審
    法院於另案即八十九年訴字第三二八號林Ｏ成等組織犯罪防
    制條例案件中，曾函法務部調查局及內政部警政署刑事警察
    局查詢「天道盟」之組織情況，據法務部調查局及內政部警
    政署刑事警察局函覆結果，均查無天道盟中有所謂「第十九
    支會」或甲○○○○○○○○之分會組織存在，有法務部調
    查局八十九年八月三日（八九）參(三)字第八九○五六五九一
    號函檢附之天道盟「參考資料」、及內政部警政署刑事警察
    局八十九年八月九日（八九）刑檢字第一○四七八○號函檢
    送之「幫派分子基本資料表」（天道盟重要成員）可稽（見
    臺灣桃園地方法院八十九年訴字第三二八號卷第八六至九一
    頁），業經本院調取該案卷宗核閱無訛。至於證人楊Ｏ義及
    、鄭Ｏ祺、余Ｏ龍於警訊時雖曾供稱：「天元工商聯誼會隸
    屬天道盟（第十九支會）」等語（同前偵卷第二六、三三、
    三七頁），另案外人王Ｏ丞、宋Ｏ儒、林Ｏ條、何Ｏ鴻、葉
    Ｏ雄、吳Ｏ旺、張Ｏ昌、黃Ｏ雄等人於警訊中亦為類似之陳
    述（同前偵卷第一三九至一五八、一七五、一八一、一八七
    頁）。惟鄭Ｏ祺、余Ｏ龍、王Ｏ丞、宋Ｏ儒、林Ｏ條、何Ｏ
    鴻、葉Ｏ雄、吳Ｏ旺、張Ｏ昌、黃Ｏ雄等人均係證人楊Ｏ義
    擔任組長之乙○○○○成員，此業據其等陳述在卷。而證人
    楊Ｏ義於另案偵訊時供稱：「（天元聯誼會是天道盟十九支
    會？）是我們自稱的。」（八十八年度少連偵字第三八七號
    偵卷第八六頁）。參酌本件除前開乙○○○○成員以外之其
    餘甲○○○○○○○○成員（包括副會長、委員長、委員或
    其他各組之組長、會員），即本件被告及案外人黃Ｏ杰、劉
    Ｏ賢、鄧Ｏ森、劉Ｏ男、許Ｏ謀、陳Ｏ鈞、洪Ｏ偉、洪Ｏ穎
    、莊Ｏ銘、張Ｏ瑋、蕭Ｏ銘、曾Ｏ豪、魏Ｏ勳、李Ｏ堂等人
    於警訊中均陳稱：不知該會係天道盟組織，其等加入之目的
    係為找工作、交友、聯誼或買衣服較便宜等語（八十九年少
    連偵卷第一一一號卷(一)第七七至八○、八六、八九、一○三
    、一○七、一九○、一九五、一九九、二○四、二一○、二
    一三、二一七、二二三、二二六頁），顯示自稱係「天道盟
    第十九支會」，均係楊Ｏ義或所主持之乙○○○○成員，是
    證人楊Ｏ義於前開偵訊中所述「是我們自稱的。」等語，尚
    非不足採。又另案即八十八年度偵字第一三三八四號卷內所
    附莊Ｏ銘、蕭Ｏ銘、許Ｏ謀三人之「天道盟第十九支會天元
    工商聯誼會會員基本資料表」（該卷第三一０、三二五、三
    六二頁，影本附於本院卷），其格式與扣案之天元工商聯誼
    會入會申請書顯然不同，而且該基本資料表上列有「參加幫
    派組別」、「地位或職位」、「參加日期」、「介紹人」、
    「受何人指揮行事」等欄位，其中蕭Ｏ銘之基本資料表在「
    參加幫派組別」欄更記載「毫不知情」等字句，許Ｏ謀之基
    本資料表在「地位或職位」欄記載「不詳」，受何人指揮行
    事」欄記載「沒有」，「備註」欄記載「沒有參加許Ｏ容9
    ／6」等字句，顯然可見並非莊Ｏ銘等人加入天元工商聯誼
    會時所填寫之資料，該等基本資料表應係警方自行製作交由
    莊Ｏ銘、蕭Ｏ銘、許Ｏ謀填寫之資料表格，自非犯罪證據。
    此外偵查卷所附之「天道盟第十九支會天元工商聯誼會天豹
    組組織架構圖」、「天豹組成員名冊」、「天道盟第十九支
    會天元工商聯誼會成員名冊」（少連偵字一卷第二七三至二
    七六頁），均係警方自行製作之文件，並無證據能力。綜上
    所述，本件顯然無法證明甲○○○○○○○○確係「天道盟
    」之分支機構。
  (四)天元工商聯誼會名義上雖有會長、副會長、委員、組長等名
    稱，然而該會之創會宗旨係「一、以企業化經營為理念，以
    多元化事業來創造利潤，以互助、互信、互利、互惠為主要
    精神。二、整合資源，結合人力。三、促進工商聯誼，共創
    利潤，共同分享。」，座右銘為「麻煩不找我、不自找麻煩
    。麻煩惹到我，不怕惹麻煩。」，另「天元機構」之設置則
    為本會下設科技、開發、娛樂、財務、保全（見少連偵字一
    卷第三三九至三四０頁所附照片影本），由上開內容並無法
    證明天元工商聯誼會係有內部管理結構，以犯罪為宗旨或以
    其成員從事犯罪活動之犯罪組織。另警方於八十八年八月二
    十日及同年月二十二日在證人楊Ｏ義、林Ｏ成住處及甲○○
    ○○○○○○會址搜索查扣之天元工商聯誼會守則、天元工
    商聯誼會章程草案、天元工商聯誼會管理規章、天豹組規定
    守則等物，業經原審法院八十九年訴字第三二八號刑事確定
    判決宣告沒收，並經檢察官於本件起訴前之九十年十二月十
    四日執行銷燬，有臺灣桃園地方法院檢察署九十年四月二十
    三日丙○盛執保字第五一號檢察官扣押（沒收）物品處分命
    令影本可稽（原審卷第一０六頁），而本案及該案卷內亦無
    該等證物影本留存，該等守則、管理規章、章程草案之內容
    均無法判明，更不足資為不利於被告等之論據。至於證人楊
    Ｏ義於原審法院八十九年訴字第三二八號審理時雖曾供稱：
    「（天豹組裡面是不是有一個規定說上級叫你們動手，你們
    才可以動手，不然就記大過處分？）那是許Ｏ榮印出來的，
    不是我們自己寫的。」等語（見該案卷第一五七頁），惟由
    楊Ｏ義之上開陳述內容可知，其所稱應係指「天豹組規定守
    則」而言，此僅係楊Ｏ義與許Ｏ榮主持之乙○○○○之規範
    ，並非甲○○○○○○○○之管理規範。是亦無法證明甲○
    ○○○○○○○係具有內部有主持人或首領與幫眾層級之分
    ，有階級領導，下屬須服從主持人或首領之命令行事，違抗
    者依內部規範懲處之「內部管理結構」之犯罪組織。
  (五)證人林Ｏ成於警偵訊時，固曾供稱：曾由副會長張Ｏ昌接洽
    由其率領成員前往催討債務，並供稱：其於八十八年三、
    四月間陪其朋友邱憶明至台北縣樹林鎮ＯＯ駕訓中心要債，
    其帶了三、四人在大門口，並未進去，後來邱某進去要債，
    十分鐘後出來，其等即離開；八十八年四月間張Ｏ昌叫其
    與張Ｏ順到桃園市向一位叫王Ｏ成男子要債三十二萬；八
    十八年三、四月間張Ｏ昌叫其替一位王姓婦人向桃園縣龜山
    鄉林先生要債及向台北市內湖的林先生要債等語（八十九年
    度少連偵字第一一一號偵卷第一九、二○頁、八十八年度偵
    字第一三三八四號卷第一六三頁）。惟查證人林Ｏ成於本院
    前審到庭作證均堅決否認有暴力討債等不法情事，而證人王
    Ｏ明、張Ｏ珠、張Ｏ基、陳Ｏ君等人在警詢之陳述，並非在
    檢察官或法官面前作成之筆錄，亦未經踐行刑事訴訟法所規
    定訊問證人之程序，則依組織犯罪條例第十二條前段規定，
    本無證據能力。且觀諸王Ｏ明、張Ｏ珠、張Ｏ基、陳Ｏ君等
    人在警詢之陳述內容，其中王台明稱：住在台北內湖之林Ｏ
    雲欠伊三十六萬元，其因路不熟，故由林Ｏ成另叫三人駕駛
    伊之小客車陪同前往，到林Ｏ雲住處由伊一人與林Ｏ雲談債
    務問題，該三人在外面車上等，沒有發生任何問題等語（少
    連偵一卷第二三九頁）；張Ｏ珠稱：自稱姓邱之男子前往Ｏ
    Ｏ駕訓中心討債，說老闆欠伊三十二萬元，你們還上什麼班
    ，然後在大門口與數名男子會合，等老闆回來，等了半小時
    以上，沒有破壞物品，沒有持用凶器等語（同上卷第二四一
    頁）；張Ｏ基陳稱：其係ＯＯ駕訓中心教練，因老闆兒子陳
    Ｏ君向當鋪借錢未還，其經老闆陳滿南指示將兩部車交與邱
    姓當鋪業者抵債，並叫邱姓男子寫一張牽走車子的字條等語
    （同上卷第二四二頁反面）；陳Ｏ君陳稱：有向邱Ｏ明經營
    之當鋪借款三十二萬元，以二輛車抵押，因無法償還所以經
    其父同意以二輛車償還借款，借款期間並無遭受逼討等語（
    同上卷第二四四頁反面）；是依證人王Ｏ明、張Ｏ珠、張Ｏ
    基、陳Ｏ君在警詢中陳述之情節，顯然無法證明林Ｏ成有以
    強暴、脅迫等不法手段恃強為人逼討債務之不法行為。另證
    人王Ｏ明於本院前審作證時否認其警詢筆錄之真實性，證稱
    ：未曾要林Ｏ成或被告張Ｏ昌替其討債，林Ｏ雲亦未積欠其
    款項，其曾因租賃房屋公證事宜至事務所請教張Ｏ昌，並認
    識林Ｏ成等語（上訴字二卷第九十六至九十八頁）；證人丁
    ○○於審理時證稱：只有一次有人去討債，好像只有一、兩
    個人去，他們說老闆欠他們錢，因與其無關，其並不以為意
    等語（上訴字二卷第九十三至九十五頁）；證人張Ｏ基證稱
    ：姓邱之人有去駕訓班取車抵債，共兩個人去，老闆有交代
    ，所以就讓他們牽走，沒有看過在庭被告諸人等語（上訴二
    卷第九十九至一０一頁）；證人陳Ｏ君證稱：其向姓邱之人
    借三十二萬元沒還，其父同意給邱某二部車，牽車當時其不
    在場，沒有看過在庭被告等語（上訴字二卷第一０二、一０
    三頁）；亦均未涉及任何不法情事，且無法證明與被告等人
    有何關聯。另查少年王○丞、葉○雄及林○條於警訊中關於
    楊Ｏ義擔任組長之乙○○○○成員曾為他人逼討債務及圍事
    等語，並未指明具體之事實情形，且與證人王○丞、葉○雄
    （即A1、A2）於審判時證述之情節不符（上訴二卷第二七一
    至二八三頁），而渠等於警詢中之陳述並無足夠之補強證據
    足以證明與事實相符，經查亦未具有較可信之特別情況，自
    不足採。至於林Ｏ成、楊Ｏ義等人曾與被告等人前往茶藝館
    及卡拉ＯＫ等處聚會，亦與是否從事犯罪活動及該聯誼會是
    否為犯罪組織之判斷無關。
  (六)又證人林Ｏ成於警訊中固供稱：「該會委員夏Ｏ農於八十八
    年八月初（詳細日期忘記了）跟我說要到ＯＯＯＯＯＯ（Ｏ
    ＯＯ）卡拉ＯＫ店圍事，但有沒有去，我不知道。」等語（
    同前偵卷(一)第二○頁）；以及「王Ｏ和於八十八年四月間持
    一把改造手槍要賣給我，我沒有買」等語（同前偵卷(一)第二
    ○頁）。然此均為被告夏逸濃及王Ｏ和堅決否認，林Ｏ成在
    警詢中所為上開關於被告夏逸濃、王Ｏ和之陳述經查復無任
    何補強證據足以證明確與事實相符，均不足資為不利於被告
    等之犯罪證據。
  (七)林Ｏ成、楊Ｏ義、鄭Ｏ祺、余Ｏ龍雖經原審法院八十九年度
    訴字第三二八號分別判處罪刑確定，然查林Ｏ成等四人均經
    原審法院分別宣告緩刑五年至三年不等，故未提起上訴而確
    定，且本案與該案各自為獨立之訴訟案件，本院自不受該案
    之拘束，該確定判決亦不能資為不利於被告等人之論據。
  (八)綜上所述，本案並無法證明被告等所參加之天元工商聯誼會
    係組織犯罪防制條例第二條所規定，有內部管理結構，以犯
    罪為宗旨或以其成員從事犯罪活動，具有集團性、常習性及
    脅迫性或暴力性之組織，全案顯有合理懷疑存在，自屬不能
    證明被告等犯罪。
五、本件不能證明被告張Ｏ昌、劉Ｏ朋、夏Ｏ農、邱Ｏ誠、蘇Ｏ
    興、黃Ｏ盛、王Ｏ和有組織犯罪條例之犯行，已如前述，原
    審法院因而諭知被告等無罪之判決，經核於法洵無不合。檢
    察官提起上訴，仍以天元工商聯誼會為犯罪組織等陳詞指摘
    原判決不當，為無理由，應予駁回。
六、被告劉Ｏ朋經合法傳喚，無正當理由不到庭，爰不待其陳述
    逕行判決。
據上論斷，應依刑事訴訟法第三百六十八條、第三百七十一條，
判決如主文。
本案經檢察官羅榮乾到庭執行職務。
中    華    民    國    95    年    11    月    17    日
                  刑事第十九庭  審判長法  官  宋  祺
                                      法  官  陳憲裕
                                      法  官  吳鴻章
以上正本證明與原本無異。
如不服本判決，應於收受送達後十日內向本院提出上訴書狀，其
未敘述上訴之理由者並得於提起上訴後十日內向本院補提理由書
（均須按他造當事人之人數附繕本）。
                                      書記官  張美華
中    華    民    國    95    年    11    月    17    日


司法院資訊處製作；財團法人民間司法改革基金會備份。
